【裁判字號】    92,上訴,827
【裁判日期】    920610
【裁判案由】    偽造文書等
【裁判全文】
臺灣高等法院臺中分院刑事判決                    九十二年度上訴字第八二七號
    上  訴  人  臺灣台中地方法院檢察署檢察官
    被      告  癸○○
右上訴人因被告偽造文書等案件，不服臺灣台中地方法院九十一年度訴緝字第七一四
號中華民國九十二年三月三十一日第一審判決（起訴案號：臺灣台中地方法院檢察署
八十六年度偵字第二○○七○、二一○一七號），提起上訴，本院判決如左：
    主      文
上訴駁回。
    理      由
一、公訴意旨略以：被告癸○○與藍富春（業經判刑確定），夥同另一名不詳姓名年
    籍之成年男子計三人，共同意圖為自己不法之所有，基於概括之犯意，以足供兇
    器使用之螺絲起子、萬能板手、活動板手、大型剪刀及鐵槌等物為行竊轎車之工
    具，並以鑰匙啟動行竊標的轎車電門之方式，竊取如附表所載之轎車，得手後，
    將轎車停放臺中縣太平市○○路二巷廿九號及三十一號倉庫；該倉庫係由藍富春
    出面承租，藍富春於八十六年六月間，在臺中市○○路某公用電話亭，拾得林正
    良國民身分證一枚，予以侵佔入己，隨即換貼藍富春之相片，變造該特種文書，
    足以生損害於戶政機關及林正良，變造完成後，於八十六年七月三十一持以行使
    ，向案外人丙○○承租上址倉庫房屋，簽訂該址倉庫房屋之租賃契約，藍富春冒
    用林正良名義偽造「林正良」署押一枚，並偽刻「林正良」印章一枚，於租賃契
    約書之承租人欄，偽造「林正良」印文五枚，足以生損害於林正良、丙○○；渠
    等另偽造號碼Ｈ四─七九九九號及Ｊ六─六八五八號車牌各兩面，用以更換竊得
    轎車之車牌，足以生損害於車輛監理機關；渠等竊得轎車停放上述倉庫後，為防
    警查察，乃由藍富春向不詳姓名之人購得，經盜拷內含○九○─五二四一○一、
    ○九○─四一五八七九、○九○─四一七七一五號等計有五十個門號之行動電話
    （俗稱王八機），盜用該等行動電話租用人所承租之無線電信設備，並連續以上
    開盜拷之行動電話，向附表所示之汽車失主恐嚇稱：如不將車子買回去，伊將把
    車子送汽車解體場予以解體等語，致使附表所示汽車失主因而心生畏懼，乃應允
    依其所要求之金額付款贖回失竊轎車。嗣經臺灣臺中地方法院檢察署檢察官指揮
    臺中縣警察局刑警隊五組成立專案小組，經長期追蹤蒐證，始於八十六年九月二
    十四日下午一時二十分許，在上址倉庫，查獲車牌號碼ＯＱ─二九三九號ＢＭＷ
    贓車一輛、引擎號碼Ｂ１４００５１─Ａ０６７６７６號賓士贓車一輛、偽造Ｈ
    四─七九九九號車牌二面、後三碼二九二號車牌二面及行竊車輛偽造車牌之用具
    砂輪機一台、萬能板手四支、螺絲起子五支、活動板手二支、固定板手二支、大
    型剪刀一支、輪胎螺絲起子一支、鐵鎚一支及汽車鑰匙三十一支以及上開盜拷行
    動電話一支，因認被告癸○○涉有刑法第三百二十一條第一項第三款、第四款加
    重竊盜、第三百四十六條第一項恐嚇取財、第三百三十七條侵占遺失物、第二百
    十六條、第二百十二條行使變造特種文書、第二百十六條、第二百十條行使偽造
    私文書、偽造私文書、第二百十七條偽造印章、印文、署押，及電業法第五十六
    條盜用他人無線電信設備等罪嫌云云。
二、原審審理結果認：共犯被告藍富春指訴被告癸○○是否共同涉案，前後不一；另
    依其他卷內相關證物與被害人等之指訴，亦無法明確遽以認定被告癸○○確有與
    藍富春等人共同涉犯偽造文書等犯行，是被告癸○○被訴偽造文書等罪嫌，應有
    未足，乃諭知被告癸○○無罪之判決。
三、檢察官上訴意旨略以：共犯藍富春於八十六年十一月六日警訊中指認被告癸○○
    口卡無訛，該口卡附頁下方附有癸○○相片五張，其中一張清晰明顯，且癸○○
    之胞弟楊鴻圖於警訊中指明癸○○之長相瘦瘦，約一七○公分高，核與藍富春指
    認前所描述之售車者阿賢之長相相符，況藍富春嗣經檢察官複訊時仍堅稱：「賣
    車子給我的人實際上是癸○○，經指認口卡，癸○○口卡照片附頁下方有五張相
    片，其中中間這張看的很清楚，就是賣車給我的癸○○」等語。其後藍富春於原
    審審理時：改稱被告癸○○並非賣車給伊之阿賢之人云云，顯係事後與被告癸○○勾串迴護之詞，應不足採信。爰請求撤銷原判決，更為適法之判決云云。
四、按犯罪事實應依證據認定之，無證據不得推定其犯罪事實；又不能證明被告犯罪
    者，應諭知無罪之判決。刑事訴訟法第一百五十四條、第三百零一條第一項分別
    定有明文。次按事實之認定，應憑證據，如未能發現相當證據，或證據不足以證
    明，自不能以推測或擬制之方法，以為裁判基礎；又認定不利於被告之事實，須
    依積極證據，苟積極證據不足為不利於被告事實之認定時，即應為有利於被告之
    認定，更不必有何有利之證據（參最高法院四十年臺上字第八六號、三十年上字
    第八一六號判例）。次按被告之自白，不得作為有罪判決之唯一證據，仍應調查
    其他必要證據，以察其是否與事實相符。其立法意旨乃在防範被告自白之虛擬致
    與事實不符，故對自白在證據上之價值加以限制，明定需藉補強證據以擔保其真
    實性。又利用非共同被告之共犯之自白或其他不利於己之陳述，為認定被告犯罪
    之證據，不特與利用被告自己之自白作為其犯罪之證明同有自白虛偽性之危險，
    亦不免有嫁禍於被告而為虛偽供述之危險，故就刑事訴訟法第一百五十六條第二
    項之立法意旨觀之，非共同被告之共犯之自白或其他不利於己之陳述，固得作為
    認定被告犯罪之證據，但不得作為有罪判決之唯一證據，仍應調查其他必要之證
    據，以察其是否與事實相符，亦即仍須有補強證據以擔保該共犯被告自白之真實
    性，始得採為斷罪之依據，並非絕對可由法院自由判斷該共犯之自白或不利於己
    之陳述之證明力。又所謂補強證據，則指除該自白或不利於己之陳述本身外，其
    他足以證明自白之犯罪事實卻具有相當程度真實性之證據而言。雖所補強者，非
    以事實之全部為必要，但亦須因補強證據與自白之相互利用，足使犯罪事實獲得
    確信者，始足當之（參最高法院八十七年台上字第三四七二號判決）。
五、公訴人認被告癸○○涉犯刑法第三百二十一條第一項第三款、第四款加重竊盜、
    第三百四十六條第一項恐嚇取財、第三百三十七條侵占遺失物、第二百十六條、
    第二百十二條行使變造特種文書、第二百十六條、第二百十條行使偽造私文書、
    偽造私文書、第二百十七條偽造印章、印文、署押，及電業法第五十六條盜用他
    人無線電信設備等罪嫌，無非係以同案被告藍富春於警訊及偵查中均供承不諱，
    且核與被害人即贓車失主吳飲淵、壬○○、己○○、子○○、丁○○、乙○○、
    卯○○（車主）及辛○○（卯○○之夫，遭恐嚇索贖款）、行動電話號碼被盜拷
    者庚○○、戊○○及丑○○等人指述情節相符，並經證人即上述房屋出租人丙○○證述屬實，且有犯罪事實欄所載扣押物扣案可證，復有部分贓車遭焚燬之照片
    十張、領回贓車之領據二紙及房屋租賃契約書影本一紙附卷可稽，為其主要之論
    據。然訊據被告癸○○堅決否認有何右揭偽造文書等犯行，辯稱：伊並不認識藍
    富春，且未共同涉犯上開犯行，該期間伊因在通緝中，故其他人如何陳述，伊不
    清楚，伊根本不知起訴之犯罪事實等語。
六、本院查：
 （一）同案共犯被告藍富春初於臺灣臺中地方法院檢察署八十六年度偵字第二００
       七０號八十六年九月二十四日警訊時供述：附表所示ＢＭＷ、ＢＥＮＺ自小
       客車均向綽號「阿賢」的人購買，扣案的東西亦係阿賢拿來的，並指認阿賢
       是警方所提供口卡中叫楊鴻圖之人，及在楊鴻圖之口卡上簽名指認等情（見
       上開偵查卷第十一、十四頁），及於八十六年九月二十五日檢察官初訊時亦
       陳稱：其向楊鴻圖購買贓車等詞（見同上偵查卷第五十二頁），顯見藍富春
       最初所指認所稱「阿賢」之人係楊鴻圖，並非被告癸○○，然嗣於八十六年
       十一月六日警方借提藍富春當面指認楊鴻圖時，藍富春卻改稱：楊鴻圖非出
       賣贓車的人，而指稱警方提供另一人即被告癸○○始為出賣贓車的「阿賢」
       ，並指認口卡在卷；復於八十六年十一月十八日經檢察官複訊時指稱：賣車
       子給我的人實際上是癸○○，經指認口卡，癸○○口卡照片附頁下方有五張
       相片，其中中間這張看的很清楚，就是賣車給我的癸○○」等語（見同上偵
       查卷第七十四、七十六、八十八頁背面、第八十九頁），惟其後被告癸○○
       經通緝到案後，共犯被告即證人藍富春於原審審理時經當面指認被告癸○○
       後則證述：伊不認識被告癸○○，伊購買贓車之時，並不知道賣贓車的人之
       姓名，因賣贓車的人不會告訴伊真實姓名，當初伊被臺中縣警察局抓去時，
       警員要伊指認賣贓車之人，後來另一分局的人拿報紙給伊看，問是否為報載
       的人出賣贓車，因係黑白照片，無法看清楚人的長相，但伊最後仍被逼迫指
       認警員要伊指認的人，第一次警員要伊指認一個叫「楊鴻╳」的胖胖的人，
       因伊未指認而被打，嗣叫「楊鴻╳」的人即稱警員要伊指認的人係其哥哥即
       被告癸○○，但伊確定未見過癸○○，出賣贓車予伊的人叫「阿賢」長相瘦
       瘦高高的，當時伊留一電話予阿賢，只要伊接獲電話說是阿賢，即能確認是
       出賣贓車予伊的人，「阿賢」會請不同的人將贓車交付予伊，因伊之前從事
       音響，前開倉庫用以存放音響相關電腦器材，嗣倉庫借給阿賢使用，扣案的
       偽造車牌係阿賢帶去倉庫的等詞（見原審訴緝卷第六十八、六十九頁），依
       上所述，同案共犯被告藍富春就被告癸○○是否涉嫌竊取附表所示自小客車
       而出賣之指證，前後不一致，顯有瑕疵。又衡諸一般口卡資料所附之照片，
       均為黑白相片，且為當事人早期照片居多，是本件共犯被告藍富春是否能僅
       依該口卡照片，正確指認被告癸○○即係該綽號「阿賢」之人，乃甚有疑義
       ？此觀諸共犯被告藍富春初依警訊之口卡照片，指認該綽號「阿賢」之人即
       為被告癸○○之弟弟楊鴻圖時，楊鴻圖之口卡照片，顯示其長相應為微胖之
       臉型（見同上偵查卷第十四頁），然藍富春卻指稱：綽號「阿賢」真實姓名
       叫楊鴻圖，瘦瘦的等語（見同上偵查卷第十一頁），其指認口卡相片與所述
       明顯有所不符，益徵僅依口卡照片之指認，顯有相當之不正確性，尚難逕以
       採認。另被告癸○○之弟弟楊鴻圖於警訊時固曾供述：其哥哥癸○○長相瘦
       瘦的，約一七○公分高等詞（見同上偵查卷第七十八頁），然其當時亦供稱
       係三年前之長相與特徵（見上開頁數同行警訊筆錄），自亦難據此而採為不
       利於被告癸○○之佐證。
 （二）又共犯被告藍富春於原審審理中亦證稱：上開起訴之犯罪事實均由伊一人所
       為，並無共犯，林正良的身分證係伊撿拾的，盜拷行動電話係伊看報紙刊登
       而向通訊行購買的，與被告癸○○無關，伊是客家人，恐嚇電話均由伊一人
       所為，整個犯罪過程被告癸○○並無參與等情（見原審訴緝卷第六十八頁）
       ，且如附表所示被害人甲○○等人各於警訊時所指述之情節，及車輛竊盜、
       車牌失竊資料個別查詢報表─查詢車輛認可資料、通聯紀錄、部分贓車遭焚
       燬之照片十張、領回贓車領據二張，並行動電話號碼被盜拷者庚○○、戊○○及丑○○等人指訴之內容，及證人即上述房屋出租人丙○○證述情節、卷
       附之房屋租賃契約書影本，以及在上址倉庫查獲車牌號碼ＯＱ─二九三九號
       ＢＭＷ贓車一輛、引擎號碼Ｂ１４００５１─Ａ０６７６７６號賓士贓車一
       輛、偽造Ｈ四─七九九九號車牌二面、後三碼二九二號車牌二面及行竊車輛
       偽造車牌之用具砂輪機一台、萬能板手四支、螺絲起子五支、活動板手二支
       、固定板手二支、大型剪刀一支、輪胎螺絲起子一支、鐵鎚一支、汽車鑰匙
       三十一支、上揭盜拷行動電話一支等物，固足認被害人甲○○等人確有車輛
       被竊、遭恐嚇取財等事實，且共犯被告藍富春涉犯恐嚇取財、侵占遺失物、
       行使偽造私文書、變造特種文書、行使準私文書、以無線方式用他人電信
       設備通信等罪行（此部分業經本院以九十年度上更（二）字第六八號判決確
       定在案〕，惟均尚不足以證明該竊取被害人車輛之人及以電話恐嚇被害人付
       款或匯款贖車之人，即係被告癸○○。
 （三）此外，復查無其他積極證據足資證明被告癸○○有何公訴人所指之上開犯行
       ，依上揭四之判例、判決意旨說明，自難僅憑同案共犯被告藍富春所為上開
       前後矛盾，並有瑕疵之唯一供述與指認，逕以認定被告癸○○確有與藍富春
       等人共同涉犯本件犯行，是被告癸○○前揭所辯，應堪足採。故被告癸○○
       被訴上揭犯行，其罪嫌應有未足。原審以不能證明被告癸○○犯罪，而依刑
       事訴訟法第三百零一條第一項之規定，諭知其無罪之判決，經核亦無不合。
       檢察官上訴意旨仍執上詞，認應就被告癸○○予以論罪科刑，而指摘原判決
       不當，經查亦無理由，應予駁回。
七、據上論斷，應依刑事訴訟法第三百六十八條判決如主文。
本案經檢察官寅○○到庭執行職務。
中      華      民      國      九十二  年      六      月      十      日
                                臺灣高等法院臺中分院刑事第八庭
                                      審判長法  官  羅  得  村
                                            法  官  劉  榮  服
                                            法  官  黃  文  進
右正本證明與原本無異。
本件檢察官得上訴。
如不服本判決應於收受送達後十日內向本院提出上訴書狀，其未敘述上訴之理由者並
得於提起上訴後十日內向本院補提理由書（均須按他造當事人之人數附繕本）。
                                            書記官  許  麗  花
中      華      民      國      九十二  年      六      月      十一    日
                                                                        Ａ
┌────────────────────────────────────────┐
│附表：藍富春等汽車竊盜、恐嚇取財集團犯罪時地、案情概要一覽表                    │
├──────────┬────┬────┬─────────────┬─────┤
│犯罪（行竊）時地    │被  告  │被害人  │案  情  概  要            │備  改    │
├──────────┼────┼────┼─────────────┼─────┤
│(一)八十六年七月二十日│藍富春  │甲○○  │藍嫌等三人於上記犯罪時    │１、該車取│
│  凌晨四時許，台中市│癸○○  │        │地、竊得被害人所有ＰＣ    │    獲由被│
│  北屯區○○路與平德│另一不  │        │─二三五八號賓士牌三二    │    害人楊│
│  路口。            │詳姓名  │        │○自小客車後，於一月二    │    志清立│
│                    │男子    │        │十四日二十三時三十分許    │    據領回│
│                    │計三人  │        │，以俗稱王八機之行動電    │    。    │
│                    │        │        │話向被害人恐嚇勒索新台    │２、該車引│
│                    │        │        │幣(以下同)肆拾伍萬元，    │    擎號碼│
│                    │        │        │並約定七月二十五日中午    │    為Ｂ１│
│                    │        │        │在台中市○○○路、振興    │    ４００│
│                    │        │        │路附近交贖款，但藍嫌懷    │    ５１１│
│                    │        │        │疑被害人報警不敢出面取    │    Ａ０６│
│                    │        │    │贖，並憤而將該ＰＣ─二    │    ７６７│
│                    │        │        │三五八號自小客車車體懸    │    ６號。│
│                    │        │        │掛偽造之Ｊ６─六八五八    │          │
│                    │        │        │號車牌，開到台中市東區    │          │
│                    │        │        │旱溪東路與東英二街附近    │          │
│                    │        │        │，長滿菅芒草欉中放火將    │          │
│                    │        │        │該車燒毀。並打電話恐嚇    │          │
│                    │        │        │被害人也要準備跑路。      │          │
│                    │        │        │                          │          │
├──────────┼────┼────┼─────────────┼─────┤
│(二)八十六年八月六日二│藍富春  │壬○○  │藍嫌等三人竊得壬○○之    │１、該車取│
│  十時許，台中市南屯│癸○○  │        │ＮＳ─三三六六號（查獲    │    獲由被│
│  區○○路○段一九三│及另一  │        │時懸掛偽造之Ｈ四─七九    │    害人楊│
│  號前。            │不詳姓  │        │九九號車牌）賓士牌五○    │    志清立│
│                    │名男子  │        │○自小客車後，於八月七    │    據領回│
│                    │        │        │日十時起數度打電話向被    │    。    │
│                    │        │        │害人勒索四十五萬元，唯    │２、該車引│
│                    │        │        │被害人認為價碼過高而作    │    擎號碼│
│                    │        │        │罷，將該車藏置在藍某以    │    為Ｂ１│
│                    │        │        │偽造林正良身份證向林進    │    ４００│
│                    │        │        │旺承租之位於台中縣太平    │    ５１１│
│                    │        │        │市○○路二巷二十九號倉    │    Ａ０６│
│                    │        │        │庫內。                    │    ７６７│
│                    │        │        │                          │    ６號。│
││        │        │                          │          │
├──────────┼────┼────┼─────────────┼─────┤
│(三)八十六年八月七日上│藍富春  │己○○  │藍嫌等三人於上記犯罪時    │車有贖回。│
│  午七時許，台中市中│癸○○  │（伸東  │地、竊得被害人所有ＮＪ    │          │
│  華路二段一八九號對│及另一  │行）    │─五一六一號ＢＭＷ七三    │          │
│  面。              │不詳姓  │        │○自小客車後，於八十六    │          │
│                    │名男子  │        │年八月七日二十時許起，    │          │
│                    │        │        │數度打晥電話向被害人勒    │          │
│                    │        │        │索金錢，議定價格由三十    │          │
│                    │        │        │萬元降為十七萬元，並於    │          │
│                    │        │        │八月十四時許在台中縣太    │          │
│                    │        │        │平市一江橋附近交錢交車    │          │
│        │        │        │。                        │          │
│                    │        │        │                          │          │
├──────────┼────┼────┼─────────────┼─────┤
│(四)八十六年八月十七日│藍富春  │子○○  │藍嫌等於上記犯罪時地、    │車有贖回。│
│  凌晨四時台中市信義│癸○○  │        │竊得被害人子○○所有之    │          │
│  街五十五號樓下。  │及另一  │        │ＨＱ─五一一三號賓士牌    │          │
│                    │不詳姓  │        │三○○自小客車後，於八    │          │
│                    │名男子  │        │十六年八月十八日十三時    │          │
│                    │        │        │三十分許起，數度打電話    │          │
│                    │        │        │向被害人勒索金錢贖車，    │          │
│                    │        │        │議定價格由二十五萬六千    │          │
│                    │        │        │元降為二十萬六千元，並    │          │
│                │        │        │要被害人將贖款匯入美商    │          │
│                    │        │        │花旗銀行台中分行，呂美    │          │
│                    │        │        │華活存帳號五三一○五一    │          │
│                    │        │        │三五三○帳戶內後一個小    │          │
│                    │        │        │時候，始告知被害人，該    │          │
│                    │        │        │車停放在台中縣太平市全    │          │
│                    │        │        │家福ＫＴＶ停車場內。      │          │
│                    │        │        │                          │          │
│                    │        │        │                          │          │
├──────────┼────┼────┼─────────────┼─────┤
│(五)八十六年八月二十一│藍富春  │丁○○  │藍嫌等三人於上記犯罪時    │車被放火燒│
│  日上午九時許台中市│癸○○  │        │地竊得被害人所有之ＨＣ    │毀。      │
│  西區○○路與大業路│另一不  │        │─八六一一號賓士牌二○    │          │
│  口。              │詳姓名  │        │○自小客車後，於八月二    │          │
│                    │男子    │        │十一日九時三十分許起，    │          │
│                    │        │        │數度打電話向被害人勒索    │          │
│                    │        │        │五十萬元贖車，降為三十    │          │
│                    │        │        │萬元，並要被害人將贖款    │          │
│                    │        │        │匯入銀行帳戶內，唯被害    │          │
│                    │        │        │人認為價碼過高，且堅持    │          │
│                    │        │        │要看到車子再付錢；歹待    │          │
│                    │        │        │即認為被害人無誠意贖車    │          │
│                    │        │        │，未再連絡，而將車開至    │          │
│                    │        │        │台中縣太平市○○路中民    │      │
│                    │        │        │巷中埔四號橋下，放火燒    │          │
│                    │        │        │毀。                      │          │
│                    │        │        │                          │          │
│                    │        │        │                          │          │
├──────────┼────┼────┼─────────────┼─────┤
│(六)八十六年九月六日十│藍富春  │乙○○  │藍嫌等人於上記犯罪時地    │          │
│  七時十分台中市中清│癸○○  │        │，竊得被害人所有ＭＱ─    │          │
│  路九十九之八十一號│及另一  │        │二八九九號皮姆威五二五    │          │
│  前。              │不詳姓  │        │型自小客車後，於八十六    │          │
│                    │名男子  │        │年九月七日凌晨○時三十    │          │
│                    │        │        │分許起，數度打電話向被    │          │
│                    │        │        │害人恐嚇勒索金錢贖車，  │          │
│                    │        │        │議定價錢由二十五萬元降    │          │
│                    │        │        │為十八萬元，並在台中市    │          │
│                    │        │        │旱溪東路旁交錢交車，唯    │          │
│                    │        │        │藍嫌見被害人報警，不敢    │          │
│                    │        │        │出面取贖，被害人在該處    │          │
│                    │        │        │附近尋獲該ＭＱ─二八九    │          │
│                    │        │        │九號自小客車。            │          │
│                    │        │        │                          │          │
├──────────┼────┼────┼─────────────┼─────┤
│(七)八十六年九月二十二│藍富春  │辛○○  │藍嫌等三人於上記犯罪時    │該車取獲由│
│  日○時許台中縣豐原│癸○○  │卯○○  │地，竊得被害人辛○○夫    │被害人羅秋│
│  市○○街三二八號  │及另一  │        │婦所有ＯＱ─二九三九號    │燕立據領回│
│                    │不詳姓  │        │皮姆威五二五型自小客車    │。        │
│                    │名男子  │        │後，於八十六年九月二十    │          │
│                    │        │        │三日十三時三十分起，數    │          │
│                    │        │        │度打電話向被害人勒索金    │          │
│                    │        │        │錢贖車，議定價格貳拾萬    │          │
│                    │        │        │元，並要被害人將贖款匯    │          │
│                    │        │        │入中華商業銀行台中分行    │          │
│                    │        │        │呂美華，帳號○○五一○    │          │
│                    │        │        │0000000000號    │          │
│                    │        │        │帳戶內後，一小時內即可    │          │
│                    │        │        │牽回失車，唯被害人未匯    │          │
│                    │        │        │錢前，即被警方查獲，並    │          │
│                    │        │        │在台中縣太平市○○路二    │          │
│                    │        │        │巷二十九號倉庫內查獲該    │          │
│                    │        │        │ＯＱ─二九三九號自小客    │          │
│                    │        │        │車。                      │          │
│                    │        │        │                          │          │
└──────────┴────┴────┴─────────────┴─────┘
                                                                             Ａ


司法院資訊處製作；財團法人民間司法改革基金會備份。
